臺灣士林地方法院民事判決
111年度婚字第26號
原      告  甲○○  
訴訟代理人  呂秋𧽚律師
複  代理人  陳建宇律師
被      告  乙○○  
上列當事人間請求離婚事件，本院於民國111年8月30日言詞辯論
終結，判決如下：
    主      文
准原告與被告離婚。
訴訟費用由被告負擔。
    事實及理由
一、原告主張：兩造於民國85年10月2日結婚，被告卻於102年間
    與真實姓名不詳之訴外人「Apple」外遇，導致婚姻關係急
    轉直下，嗣於105年間稱因個性不合已無法繼續共同生活，
    要求兩造各自搬離後，將作為夫妻住所之臺北市○○區○○路00
    號3樓房屋（下稱「行善路房屋」）及坐落土地（下合稱「
    行善路房地」）出售，伊遂應允之並即搬離，豈料被告至今
    未搬走，也未依約進行裝潢以利出售。又兩造均有離婚共識
    ，僅就剩餘財產分配存在歧見，伊更係因經常爭吵及遭到被
    告動手毆打，始同意搬離行善路房屋，此後兩造不僅未在社
    群軟體上互為好友，也無任何交集或聯繫，早已形同陌路，
    為此具有難以維持婚姻之重大事由，爰依民法第1052條第2
    項訴請裁判離婚等語，並聲明：准原告與被告離婚。
二、被告則以：伊從未結識名為「Apple」之人，亦無任何外遇
    行為，且原告於104年間自行搬出行善路房屋不久後，卻以
    所有權人身分撤銷對房仲之出售委託，並在社群軟體上將伊
    封鎖，另伊雖曾提及離婚分產之氣憤言語，然聽聞原告表示
    需要打鑰匙返家時，仍難掩喜悅表示同意，更詢問小女兒甲
    ○○是否會一併返回。又原告結婚後第3年即辭去工作，開始
    參與教會活動，其後多次逕行出國朝聖而不顧丈夫與女兒之
    生活，還曾在家庭旅遊時因接獲教會電話獨自返回台北。再
    兩造於104年間因原告縱容處於叛逆期之甲○○晚歸而有爭執
    ，原告行為不僅造成伊與甲○○之關係疏離，更演變成甲○○蹺
    家蹺課，伊才同意原告離家冷靜及照顧甲○○。末伊於110年3
    月間車禍造成骨裂，長達2個月無法行走，原告卻不願返家
    照顧，有違夫妻同居義務，且原告離家期間，伊多次尋求協
    商，甚找過原告父親及弟弟，努力維繫家庭。綜上，原告訴
    請裁判離婚為無理由等語，資為抗辯，並聲明：原告之訴駁
    回。
三、「夫妻有民法第1052條第1項各款以外之重大事由，難以維
    持婚姻者，夫妻之一方得請求離婚，但其事由應由夫妻之一
    方負責者，僅他方得請求離婚」，民法第1052條第2項定有
    明文。所謂「難以維持婚姻之重大事由」，係指婚姻是否已
    生破綻而無回復之希望，應依客觀之標準進行認定，審認是
    否已達於倘處於同一境況，任何人均將喪失維持婚姻意欲之
    程度（最高法院94年度台上字第115號判決意旨參照）。又
    婚姻係以夫妻相互間之感情為立基，並以經營夫妻之共同生
    活為目的，故夫妻自應誠摯相愛，並互信、互諒，協力保持
    婚姻共同生活之圓滿及幸福。倘上開基礎已不復存在，夫妻
    間難以繼續共同相處，彼此間無法互信、互諒，且無回復之
    可能時，自無仍令雙方繼續維持婚姻形式之必要，此時應認
    有「難以維持婚姻之重大事由」。再婚姻如有難以維持之重
    大事由，於夫妻雙方就該事由均須負責時，應比較、衡量雙
    方之有責程度，僅責任較輕之一方得向責任較重之他方請求
    離婚，如雙方之有責程度相同，則雙方均得請求離婚（最高
    法院95年度第5次民事庭會議決議參照）。經查：
　㈠兩造於85年10月2日結婚，現婚姻關係存續中之事實，有原告
    提出之戶籍謄本可證（見本院卷第21、65頁），堪為認定。
　㈡原告主張：兩造婚後原在行善路房屋同居，嗣於104年間因兩
    造同意將行善路房地出售，伊乃搬離該屋，並與被告分居至
    今等語，業據被告於本院言詞辯論時陳稱：伊於104年間說
    要賣掉行善路房地，原告就搬走去外面租房子，與伊分居到
    現在，但該房地是登記在原告名下，原告卻向房仲取消委託
    ，也沒談好價金要怎麼分配，之後就不了了之等語（見本院
    卷第117頁），及甲○○到庭證稱：兩造說要將行善路房地賣
    掉，因為要離婚了，但價錢自己談不攏，所以沒有賣掉，原
    告則於104年間搬走等語明確（見本院卷第147-149頁），可
    認屬實。又原告主張兩造分居後再無聯絡來往一情，亦據甲
    ○○證稱：兩造分居後，除了處理離婚的事情外，就沒有其他
    聯絡或來往等語明確（見本院卷第149頁），同堪認定。
　㈢依甲○○之上開證述，併參以被告確曾於108、109年間，以簡
    訊向原告提及要到區公所調解委員會或找律師協調離婚事宜
    ，並就出賣行善路房地之價金討論如何分配等語，有原告提
    出之簡訊紀錄為佐（見本院卷第23-55頁），堪信原告另主
    張被告同樣具有離婚之意願一情，值為採取。被告對此辯稱
    ：伊提及要離婚分產，僅為氣憤之言語云云，不僅未見舉證
    以實其說，難以採信，且衡酌被告於104年間擬出售行善路
    房地時及於108、109年間發送上開簡訊時，均已多次表明願
    意離婚，業如前述，益徵被告此部分辯解應非真實。再原告
    於109年8月8日傳送簡訊表示：「要等我賣房才有錢，你要
    先搬出去？還是先給我鑰匙？或者付一半房租？離婚年底前
    約好時間就可以去辦」等語（見本院卷第37-39頁），其真
    意應在於要求被告儘速協助處理出售行善路房地之事宜，非
    如被告所辯係為返家同居而索取鑰匙，併此敘明。
　㈣被告曾於同居期間動手毆打原告之事實，業據甲○○到庭證述
    綦詳（見本院卷第151-153頁），另被告辯稱遭原告在社群
    軟體上封鎖一情，亦為原告不爭執（見本院卷第119頁），
    均堪認定。
　㈤被告辯稱：原告婚後著迷教會活動，不顧家庭生活，且縱容
    甲○○晚歸，造成伊與甲○○之關係疏離，甚演變成甲○○蹺家蹺
    課云云，均未見舉證以實其說，難以採取。又被告辯稱：伊
    於110年3月間車禍造成骨裂，長達2個月無法行走，原告卻
    不願返家照顧等語，雖據提出存證信函為憑（見本院卷第12
    7頁），然考量兩造於104年間即同意搬離後出售行善路房地
    ，應已有分居之協議，則被告再執此指摘原告違反夫妻同居
    義務云云，自非有據。
　㈥本院審酌兩造於104年間同意出售行善路房地，原告為此搬離
    而造成兩造分居至今逾6年，分居後亦無為維繫婚姻生活或
    夫妻感情之聯絡來往，且被告同樣具有離婚之意願，另原告
    曾在同居期間遭被告毆打，被告則在分居後遭原告封鎖社群
    軟體，均如上述，如依客觀之標準，任何人倘處於與兩造相
    同之境況，均將喪失維持婚姻之意欲，難期兩造繼續以感情
    為基礎，彼此互信、互諒及協力經營夫妻共同生活，也無回
    復之可能，參照上揭法文規定及說明，堪信原告主張兩造有
    難以維持婚姻之重大事由等語，值為採取，並應認兩造對破
    綻形成之有責程度相當。從而，原告依民法第1052條第2項
    訴請裁判離婚，為有理由，應予准許。
四、綜上所述，原告依民法第1052條第2項規定訴請判准與被告
    離婚，為有理由，應予准許。
五、本件事證明確，兩造其餘攻擊防禦方法及所提證據，核與判
    決結果無影響，不再逐一贅述論列，附此敘明。
六、訴訟費用負擔之依據：家事事件法第51條、民事訴訟法第79
    條。　　
中　　華　　民　　國　　111 　年　　9 　　月　　16　　日
                  家事庭    法  官  郭躍民
以上正本證明與原本無異。　　　　　　　　　
如對本判決上訴，須於判決送達後20日內向本院提出上訴狀。如
委任律師提起上訴者，應一併繳納上訴審裁判費。
中　　華　　民　　國　　111 　年　　9 　　月　　16　　日
                            書記官  李姿嫻